【裁判字號】    92,易,1246
【裁判日期】    920905
【裁判案由】    贓物
【裁判全文】
台灣台北地方法院刑事判決                        九十二年度易字第一二四六號
    公  訴  人  台灣台北地方法院檢察署檢察官
    被      告  丙○○  男  二.
右列被告因贓物案件，經檢察官提起公訴（九十一年度偵字第二一九九六號），本院
判決如左：
    主  文
丙○○無罪。
    理  由
一、本件公訴意旨略以：丙○○於民國九十年九月十六日下午四時許，受不知情之丁○○（另經不起訴處分確定）即「萬隆通訊行」（設台北市○○○路○段一六一
    號）」負責人之調貨委託，而代為尋找聯強國際股份有限公司所代理之型號為82
    50號之NOKIA廠牌行動電話一具時，明知自不詳人士處所取得之NOKIA廠牌行動電
    話（型號：8250，機身序號：000000000000000號）一具，係他人使用偽造信用
    卡，於九十年九月六日下午五時許向乙○○冒名盜刷詐購所得之商品，竟仍收受
    之，並於同日下午四時許以新台幣（下同）八千八百元之價格出賣予不知情之丁○○，丁○○復於同日晚間以九千元之價格，販售予不知情之甲○○使用後，為
    警方所循線查獲，因認被告涉有刑法第三百四十九條第二項之牙保贓物之罪嫌。
二、按犯罪事實應依證據認定之，無證據不得推定其犯罪事實；又不能證明被告犯罪
    者，應諭知無罪之判決，刑事訴訟法第一百五十四條、第三百零一條第一項分別
    定有明文。而所謂認定犯罪事實之證據，係指足以認定被告確有犯罪行為之積極
    證據而言，該項證據自須適合於被告犯罪事實之認定，始得採為斷罪資料，又苟
    未能發現相當證據或證據不足以證明，自不能以推測或擬制之方法，以為裁判基
    礎，故被告否認犯罪事實所持之辯解，縱屬不能成立，仍非有積極之證據足以證
    明其犯罪行為，不能遽為有罪之認定，此觀諸最高法院二十九年上字第三一○五
    號、四十年台上字第八六號及三十年上字第一八三一號判例自明。
三、公訴意旨認被告涉有刑法第三百四十九條第二項之牙保贓物之罪嫌，無非係以告
    訴人乙○○之指述、丁○○、甲○○之陳述資為佐證。訊之被告丙○○否認有公
    訴意旨所指之行為，辯稱：伊曾經幫丁○○調過之手機，是NOKIA廠牌型號8210
    行動電話，並未幫他調過8250的行動電話，丁○○在警局時打電話問伊是否有調
    過手機，伊說有，丁○○就將電話交給警察，伊確實沒有轉賣贓物之行為等語。
四、經查：本案之NOKIA廠牌行動電話（型號：8250，機身序號：000000000000000號
    ），係告訴人乙○○於九十年九月六日下午五時許，遭人冒名使用偽造信用卡盜
    刷詐購之物之情節，業經乙○○於本院則證稱：「（九十年九月六日下午吳文欽
    帶另一人刷卡買NOKIA8250手機？）有的。賣八千二百五十元，吳文欽刷了二支
    ：：在場的被告我沒看過。吳文欽盜刷手機機身序號：000000000000000號」等
    語（本院九十二年七月七日筆錄），是依照證人所述，該支行動電話確向係乙○○為犯罪行為所得之物，而被告並非為該犯罪行為之人，應堪確定；次查：關於
    行動電話之流向部分，甲○○所持之該8250行動電話，係向丁○○所購得等情，
    業據甲○○、丁○○證述明確，應堪認定，而關於丁○○取得行動電話之來源，
    業據丁○○於警訊時稱：「（賣給甲○○的手機？）向一個叫丙○○之業務員進
    貨，價格是八千八百元」、「我不知道丙○○是向何人購買的」、「手機外盒有
    些舊，且不是全新的，是已開封過的手機」、「我有問丙○○，是否是有用過的
    手機，丙○○說是店家的展示手機，所以才會開封」等語（偵卷第二十頁），再
    審酌被告於警詢偵查中所稱交予丁○○行動電話之情節，足認丁○○所稱行動電
    話是由被告處而來等語，堪予認定；再查：被告固稱行動電話係自戊○○處所取
    得等語，而證人戊○○證稱自九十年十月後，有調8250型行動電話與被告，而自
    八十九年十一月份起，則有調8210型行動電話等語，是該8250型之行動電話，被
    告應非自戊○○處所取得應可認定，至被告係從何處取得該行動電話，並無證據
    可資佐認，亦無從僅因被告所辯不足採信，即得認被告取得該行動電話之時，明
    知該行動電話為贓物而仍故意為牙保贓物之行為，甚或與詐騙該行動電話之人有
    共同犯意聯絡而分擔銷贓之行為，而依據卷內其他證人所述之情節以及其他事證
    ，亦無從為此認定，因此，本案尚無從證明被告有贓物之認識及牙保贓物之故意
    ，亦可確定；綜上所述，尚無證據足資認定被告牙保贓物之行為，自難以該罪相
    繩，既不能證明被告犯罪，是揆諸前揭判例之意旨，自應依法為被告無罪判決之
    諭知。
五、據上論斷，應依刑事訴訟法第三百零一條第一項，判決如主文。
本案經檢察官蔡宏展到庭執行職務。
中      華      民      國    九十二    年      九      月      五      日
                                台灣台北地方法院刑事第二庭
                                        法  官  蘇嘉豐
右正本證明與原本無異。
如不服本判決，應於判決送達後十日內向本院提出上訴狀（應抄附繕本）。告訴人或
被害人如對於本判決不服者，應具備理由請求檢察官上訴，其上訴期間之計算係以檢
察官收受判決正本之日期為準。
                                        書記官  蘇靜紅
中      華      民      國    九十二    年      九      月      五      日


司法院資訊處製作；財團法人民間司法改革基金會備份。
